臺灣新北地方法院刑事判決
111年度審簡上字第11號
上  訴  人  臺灣新北地方檢察署檢察官
被      告  王惶能



上列上訴人因被告妨害自由案件，不服本院中華民國110年11月3
日所為之110年度審簡字第477號第一審刑事簡易判決（起訴案號
：109年度偵字第44192號、110年度偵字第8204號），提起上訴
，本院管轄第二審之合議庭判決如下：
    主  文
上訴駁回。
    事實及理由
一、被告王惶能於審理期日經合法傳喚，無正當理由不到庭，爰
    依刑事訴訟法第455條之1第3項規定準用同法第371條規定，
    不待其陳述，由檢察官一造辯論而逕行判決，合先敘明。
二、本院合議庭審理結果，認原審判決之認事、用法均無不當，
    應予維持，是本案關於事實、證據及理由，除案由欄「傷害
    等」更正為「妨害自由」、證據部分補充「被告於本院準備
    程序中之自白」外，均引用第一審刑事簡易判決書之記載（
    如【附件】）。
三、檢察官循告訴人A女之請求提起上訴，其上訴意旨略以：被
    告於民國110年9月15日調解時及承審法官面前應允履行①更
    換行動電話號碼②更換機車牌照號碼③搬離目前居所（即新北
    市○○區○○○路00巷00號2樓），告訴人才願宥恕被告本件犯行
    ，而請法官從輕量刑，給予被告緩刑機會，但事後收受之本
    院110年度司附民移調字第989號調解筆錄內並未記載上開3
    項條件，且告訴人於110年11月3日前往被告上開居所查證，
    被告仍然居住於上址，故請再予傳喚被告到庭調查是否確已
    搬離上址。原審判決容有諭知緩刑未洽之處等語。
四、經查：
㈠、按量刑之輕重，係事實審法院得依職權自由裁量之事項，茍
    已斟酌刑法第57條各款所列情狀而未逾越法定刑度，則不得
    遽指為違法；又關於刑之量定，係實體法上賦予法院得為自
    由裁量之事項，倘未逾越法律所規定之範圍，或濫用其權限
    ，即不得任意指為違法；又刑罰之量定屬法院自由裁量之職
    權行使，但仍應審酌刑法第57條所列各款事由及一切情狀，
    為酌量輕重之標準，並非漫無限制，在同一犯罪事實與情節
    ，如別無其他加重或減輕之原因，下級法院量定之刑，亦無
    過重或失輕之不當情形，則上級法院對於下級法院之職權行
    使，原則上應予尊重（最高法院72年台上字第6696號、75年
    台上7033號判例、85年度台上字第2446號判決參照）。
㈡、原審判決認被告所為，係犯刑法第305條之恐嚇危害安全罪，
    且爰以行為人之責任為基礎，具體審酌被告與告訴人前係男
    女朋友關係，理應互相尊重，遇有感情糾紛，本應循以理性
    溝通方式處理，被告竟未能克制情緒，以前揭方式恫稱恐嚇
    告訴人，致告訴人心生畏懼，行為實不足取，惟念其犯後於
    本院準備程序中終能坦承犯行之犯後態度，及考量其已與告
    訴人達成和解（見本院111年度審簡上字第11號卷附本院調
    解筆錄1 份），兼衡被告其犯罪之動機、目的、手段、犯罪
    所生危害、大專畢業之智識程度及小康之家庭經濟狀況等一
    切情狀，量處被告拘役30日及諭知易科罰金之折算標準，並
    為緩刑之宣告，其量刑顯已詳酌刑法第57條各款所列情形，
    並具體說明量刑之理由，亦無逾法定刑度或濫用裁量權致違
    反比例原則之情形。另告訴人所稱被告於110年9月15日調解
    時及承審法官面前應允履行①更換行動電話號碼②更換機車牌
    照號碼③搬離目前居住地點（即新北市○○區○○○路00巷00號2
    樓）等3條件，於本院110年10月6日成立之調解筆錄並未載
    明，而調解筆錄所載調解條款書面製作完畢後，當場須經原
    告訴訟代理人羅慶祥、被告閱覽核對無誤後，經雙方簽名，
    始生調解效力，如告訴人所稱上開3條件確為調解條款，原
    告訴訟代理人於110年10月6日調解時既未見上開3條件載於
    調解筆錄內，自可當場表示需將上開3條件載明於調解筆錄
    內方予簽名，惟原告訴訟代理人仍於未載明上開3條件之調
    解筆錄簽名，而與被告成立調解（見上開調解筆錄），是告
    訴人所稱上開3條件列為調解條款乙節，已有疑問。再者，
    被告於本院準備程序中供稱：其現已搬離新北市○○區○○○路0
    0巷00號2樓，並已更換機車牌照號碼及行動電話門號，現與
    告訴人已無聯繫等語明確（見同上本院簡上卷附準備程序筆
    錄第2頁），此有機車各項異動登記書、更換後之機車行照
    各1紙在卷可稽，附此說明。是原審量刑縱與告訴人主觀上
    之期待有所落差，仍難指其量刑有何不當或違法，且經與全
    案情狀綜合審酌後，認原審上揭量定之刑，均應屬妥適。從
    而，檢察官循告訴人請求之上訴意旨指摘原審量刑過輕，為
    無理由，應予駁回。
據上論斷，應依刑事訴訟法第455 條之1 第1 項、第3 項、第37
1條、第368 條、第373 條，判決如主文。
本案經檢察官邱稚宸提起公訴、檢察官高智美到庭執行職務。
中　　華　　民　　國　　111 　年　　5 　　月　　19　　日
            刑事第二十三庭  審判長法  官  劉安榕
　　　　　　　　　
                                  法  官  藍海凝
　　　　　　　　　　　　　　　　　　
                                  法  官  傅明華
上列正本證明與原本無異。
不得上訴。
                                  書記官  盧姿妤
中　　華　　民　　國　　111 　年　　5 　　月　　19　　日
【附件】 
臺灣新北地方法院刑事簡易判決　　　　110年度審簡字第477號
公　訴　人　臺灣新北地方檢察署檢察官
被　　　告　王惶能
上列被告因傷害等案件，經檢察官提起公訴（109年度偵字第441
92號、110年度偵字第8204號），因被告自白犯罪，並經本院合
議庭裁定認宜以簡易判決處刑（原受理案號：110年度審訴字第8
69號），判決如下：
    主  文
王惶能犯恐嚇危害安全罪，處拘役參拾日，如易科罰金，以新臺
幣壹仟元折算壹日。緩刑貳年。
    事實及理由
一、事實：
    王惶能前係AD000-A110018號之女子（民國78年7月生，真實
    年籍姓名詳卷，下稱A女）之男友。王惶能於108年8月26 日
    某時許，在新北市○○區○○○路00巷00號2 樓之居所內，
    因故與A女發生爭執，竟基於恐嚇之犯意，向A女恫稱：「你
    要死大家一起死」等語，A 女因之心生畏懼，致生危害於安
    全（王惶能另涉傷害罪嫌部分，業據告訴人A 女撤回告訴，
    已為不受理判決）。
二、證據：
  ㈠被告王惶能於警詢、偵查及本院準備程序中之自白（109 年 
    度偵字第44192號偵查卷〈下稱第44192號偵卷〉第14頁、第15
    頁；110年度偵字第8204號偵查卷〈下稱第8204 號偵卷〉第3
    頁反面；本院卷附110年9月15日準備程序筆錄）。
  ㈡證人即告訴人A女於警詢及偵查中之證述（第44192號偵卷第
    19頁至第22頁；第8204號偵卷第5頁、第6頁）。
  ㈢新光吳火獅紀念醫院乙種診斷證明書1紙（第44192號偵卷第
    3頁）。
  ㈣錄音檔譯文1份及錄音檔光碟1片（第8204號偵卷第7頁）。
三、論罪科刑：
  ㈠核被告所為，係刑法第305條之恐嚇危害安全罪。
  ㈡刑法第57條科刑審酌：
    爰以行為人之責任為基礎，並審酌被告與告訴人前係男女朋
    友關係，理應互相尊重，遇有感情糾紛，本應循以理性溝通
    方式處理，被告竟未能克制情緒，以前揭方式恫稱恐嚇告訴
    人，致告訴人心生畏懼，行為實不足取，惟念其犯後於本院
    準備程序中終能坦承犯行之犯後態度，及考量其已與告訴人
    達成和解，有本院調解筆錄1 份在卷可佐，兼衡被告其犯罪
    之動機、目的、手段、犯罪所生危害、大專畢業之智識程度
    及小康之家庭經濟狀況（第8204號偵卷第3 頁）等一切情狀
    ，量處如主文所示之刑，並諭知易科罰金之折算標準。
  ㈢緩刑諭知：
    查：被告前未曾因故意犯罪受有期徒刑以上刑之宣告，此有
    臺灣高等法院被告前案紀錄表1 份在卷可佐，被告因一時情
    緒失控致罹刑典，犯後已坦承犯行，深具悔意，且已與被害
    人達成和解，已如前述，本院認被告經此次偵審、科刑教訓
    後，應知所警惕信無再犯之虞，本院認其所宣告之刑，以暫
    不執行為適當，爰依刑法第74條第1項第1款規定，宣告緩刑
    2年，以啟自新。
四、依刑事訴訟法第449條第2項、第3項，刑法第305條、第41條
    第1項前段、第74條第1項第1款，刑法施行法第1條之1第1項
    ，逕以簡易判決處刑如主文。
本案經檢察官邱稚宸偵查起訴，由檢察官黃明絹到庭執行職務。
中    華    民    國    110    年   11    月     3    日
                  刑事第二十四庭法  官  潘 長 生
上列正本證明與原本無異。
如不服本判決，應於送達後20日內敘明上訴理由，向本院提出上
訴狀，上訴於本院第二審合議庭 (應附繕本) 。其未敘述上訴理
由者，應於上訴期間屆滿後20日內向本院補提理由書「切勿逕送
上級法院」。
                                書記官  吳 育 嫻
中    華    民    國    110    年   11    月     4    日
附錄本案論罪科刑法條全文：
中華民國刑法第305條
以加害生命、身體、自由、名譽、財產之事恐嚇他人，致生危害
於安全者，處2年以下有期徒刑、拘役或9千元以下罰金。